---
title: "PracticaII_AG"
author: "Aura Gonzalez"
date: "6/25/2022"
output: pdf_document
---



#Modelo ANOVA:
Datos de venenos. Se ha realizado un experimento para comprobar la efectividad de diferentes antÌdotos (AA, AB, AC y AD) frente a diferentes venenos (VA, VB y VC). Para ello se recoge el tiempo de reacciÛn (tiempo) que cada antÌdoto tarda en hacer efecto para cada veneno.


```{r setup, include=FALSE}
tiempo <- c(0.31, 0.45, 0.46, 0.43, 0.36, 0.29, 0.4, 0.23,
          0.22, 0.21, 0.18, 0.23, 0.82, 1.1, 0.88, 0.72, 0.92, 0.61, 0.49,
          1.24, 0.3, 0.37, 0.38, 0.29, 0.43, 0.45, 0.63, 0.76, 0.44, 0.35,
          0.31, 0.4, 0.23, 0.25, 0.24, 0.22, 0.45, 0.71, 0.66, 0.62, 0.56,
          1.02, 0.71, 0.38, 0.3, 0.35, 0.31, 0.33)
antidoto <- factor(c(rep(1, 12), rep(2, 12), rep(3, 12), rep(4, 12)),
                   labels=c("AA", "AB", "AC", "AD"))
veneno <- factor(rep(rep(c(1, 2, 3),c(4, 4, 4)), 4),
                 labels=c("VA", "VB", "VC"))


venenos <- data.frame(tiempo, antidoto, veneno)
# Diagrama de cajas
ggplot(venenos,aes(x = antidoto, y = tiempo, color = veneno)) + 
  geom_boxplot() 


# Gráfico de interacción de medias
ggplot(venenos, 
  aes(x = antidoto, y = tiempo, group = veneno, color = veneno)) +
  stat_summary(fun = mean, geom = "point") +
  stat_summary(fun = mean, geom = "line") 



```



```{r setup, include=FALSE}

venenos <- data.frame(tiempo, antidoto, veneno)
# Diagrama de cajas
ggplot(venenos,aes(x = antidoto, y = tiempo, color = veneno)) + 
  geom_boxplot() 


# Gráfico de interacción de medias
ggplot(venenos, 
  aes(x = antidoto, y = tiempo, group = veneno, color = veneno)) +
  stat_summary(fun = mean, geom = "point") +
  stat_summary(fun = mean, geom = "line") 

```



```{r setup, include=FALSE}

# Ajuste del modelo
fit.venenos <- lm( tiempo ~ antidoto*veneno, data = venenos)
# Inferencia sobre los parámetros del modelo
tab_model(fit.venenos,
          show.r2 = FALSE, 
          show.p = FALSE)


# Objeto gráfico
p <- plot_model(fit.venenos, "int", 
           show.stat = TRUE, 
           title ="")
# Tabla de estimaciones
p$data

```


```{r setup, include=FALSE}

# Objeto gráfico
p <- plot_model(fit.venenos, "int", 
           show.stat = TRUE, 
           title ="")
# Tabla de estimaciones
p$data

p

glance(fit.venenos)


# Ajuste del modelo con interacción
fit1 <- lm(tiempo ~ antidoto + veneno + antidoto:veneno, data = venenos)
# Ajuste del modelo sin interacción
fit2 <- lm(tiempo ~ antidoto + veneno, data = venenos) 
# Comparación entre modelos
anova(fit2, fit1)
```



```{r setup, include=FALSE}

# Ajuste del modelo con interacción
fit1 <- lm(tiempo ~ antidoto + veneno + antidoto:veneno, data = venenos)
# Ajuste del modelo sin interacción
fit2 <- lm(tiempo ~ antidoto + veneno, data = venenos) 
# Comparación entre modelos
anova(fit2, fit1)

# Estimaciones de ambos modelos
tab_model(fit1, fit2, show.r2 = FALSE) 

# Gráfico del modelo sin interacción
plot_model(fit2, "pred")


# Selección basada en test F
ols_step_backward_p(fit.venenos, prem = 0.05)


```
Como era de esperar el proceso determina que podemos prescindir del efecto de interacción.


```{r setup, include=FALSE}

# Selección con función step y AIC
stats::step(fit.venenos, direction = "backward")

fit.venenos <- lm (tiempo ~ veneno + antidoto, data = venenos)
# Valores de diagnóstico
diagnostico <- fortify(fit.venenos)
# Tests de hipótesis
ols_test_normality(fit.venenos)



leveneTest(.stdresid ~ veneno*antidoto, data = diagnostico)


```

#Modelo ANCOVA:

Datos de longevidad. Partridge y Farquhar realizan un experimento para relacionar la vida ˙til (longevidad) de las moscas de la fruta con su actividad reproductiva (actividad). La informaciÛn recogida es la longevidad en dÌas de 125 moscas macho, divididas en cinco grupos bajo diferentes condiciones ambientales para medir su actividad sexual. Asimismo, se recoge la longitud del tÛrax (thorax) ya que se sospecha que afecta directamente a la longevidad de las moscas.

# para carga de datos:

```{r setup, include=FALSE}
thorax <- c(0.68, 0.68, 0.72, 0.72, 0.76, 0.76, 
            0.76, 0.76, 0.76, 0.8, 0.8, 0.8, 0.84, 0.84, 
            0.84, 0.84, 0.84, 0.84, 0.88, 0.88, 0.92, 0.92, 
            0.92, 0.94, 0.64, 0.7, 0.72, 0.72, 0.72, 0.76, 
            0.78, 0.8, 0.84, 0.84, 0.84, 0.84, 0.84, 0.88, 
            0.88, 0.88, 0.88, 0.88, 0.92, 0.92, 0.92, 0.92, 
            0.92, 0.92, 0.94, 0.64, 0.68, 0.72, 0.76, 0.76, 
            0.8, 0.8, 0.8, 0.82, 0.82, 0.84, 0.84, 0.84, 0.84, 
            0.84, 0.84, 0.88, 0.88, 0.88, 0.88, 0.88, 0.88, 
            0.88, 0.92, 0.92, 0.68, 0.68, 0.72, 0.76, 0.78, 
            0.8, 0.8, 0.8, 0.84,  0.84, 0.84, 0.84, 0.84, 
            0.84, 0.88, 0.88, 0.88, 0.9, 0.9, 0.9, 0.9, 0.9, 
            0.9, 0.92, 0.92, 0.64, 0.64, 0.68, 0.72, 0.72, 
            0.74, 0.76, 0.76, 0.76, 0.78, 0.8, 0.8, 0.82, 
            0.82, 0.84, 0.84, 0.84, 0.84, 0.88, 0.88, 0.88, 
            0.88, 0.88, 0.88, 0.92)
longevidad <- c(37, 49,  46,  63,  39,  46,  56,  63,  65,  
                56,  65,  70,  63,  65, 70,  77,  81,  86,  
                70,  70,  77,  77,  81,  77,  40,  37,  44, 
                47,  47,  47,  68,  47,  54,  61,  71,  75,  
                89,  58,  59,  62, 79,  96,  58,  62,  70,  
                72,  75,  96,  75,  46,  42,  65,  46, 58,  
                42,  48,  58,  50,  80,  63,  65,  70,  70,  
                72,  97,  46, 56,  70,  70,  72,  76,  90,  
                76,  92,  21,  40,  44,  54,  36, 40,  56,  
                60,  48,  53,  60,  60,  65,  68,  60,  81,  
                81,  48, 48,  56,  68,  75,  81,  48,  68,  
                16,  19,  19,  32,  33,  33, 30,  42,  42,  
                33,  26,  30,  40,  54,  34,  34,  47,  47, 
                42, 47,  54,  54,  56,  60,  44)
actividad <- c(rep("G1", 24), rep("G2", 25), rep("G3", 25), rep("G4", 25), rep("G5", 25))



```



```{r setup, include=FALSE}

# Gráfico
ggplot(longevidad, aes(x = thorax, y = longevidad, color = actividad)) + 
  geom_point() 


```


```{r setup, include=FALSE}
# Comenzamos con el modelo más sencillo

# Modelo con una única recta
M0 <- lm(longevidad ~ thorax, data = longevidad)

# M1: modelo con rectas paralelas
M1 <- lm(longevidad ~ actividad + thorax, data = longevidad)

# M2: modelo con rectas no paralelas
M2 <- lm(longevidad ~ actividad + thorax + actividad:thorax, data = longevidad)

# grid de valores para construir los modelos
grid <- longevidad %>% data_grid(actividad, thorax) %>% 
   gather_predictions(M0, M1, M2)


```


```{r setup, include=FALSE}


# Gráfico
ggplot(longevidad,aes(thorax, longevidad, colour = actividad)) + 
  geom_point() + 
  geom_line(data = grid, aes(y = pred)) +
  facet_wrap(~ model) +
  labs(x = "Longitud del tórax", y = "Longevidad") 




```


```{r setup, include=FALSE}


#Modelo saturado
# Modelos
fit.longevidad <- lm(longevidad ~ thorax * actividad, data = longevidad)
# Selección del modelo
ols_step_backward_p(fit.longevidad, prem = 0.05)


#Ajustamos el modelo
# Modelos
fit.longevidad <- lm(longevidad ~ thorax + actividad, data = longevidad)
# Parámetros estimados
tab_model(fit.longevidad,
          show.r2 = FALSE, 
          show.p = FALSE)


```




```{r setup, include=FALSE}

# Valores de diagnóstico
diagnostico <- fortify(fit.longevidad)
# Gráfico
ggplot(diagnostico,aes(x = thorax, y = .stdresid, colour = actividad)) + 
   geom_point() +
   geom_hline(yintercept = 0, col = "red")+
   facet_wrap(. ~ actividad)

# Tests de hipótesis
ols_test_normality(fit.longevidad)


leveneTest(.stdresid ~ actividad, data = diagnostico)


# Análisis de influencia
ols_plot_cooksd_chart(fit.longevidad)

MASS::boxcox(fit.longevidad)



```


```{r setup, include=FALSE}

# Transformación
longevidad <- longevidad %>% mutate(rlongevidad = sqrt(longevidad)) 
# Modelo saturado
fit.longevidad <- lm(rlongevidad ~ thorax * actividad, data = longevidad)
# Selección del modelo
ols_step_backward_p(fit.longevidad, prem = 0.05)


## De nuevo el modelo seleccionado prescinde del efecto de interacción. Ajustamos y estudiamos el nuevo modelo.



# Modelos
fit.longevidad <- lm(rlongevidad ~ thorax + actividad, data = longevidad)
# Parámetros estimados
tab_model(fit.longevidad,
          show.r2 = FALSE, 
          show.p = FALSE)

# Valores de diagnóstico
diagnostico <- fortify(fit.longevidad)
# Gráfico
ggplot(diagnostico,aes(x = thorax, y = .stdresid, colour = actividad)) + 
   geom_point() +
   geom_hline(yintercept = 0, col = "red")+
   facet_wrap(. ~ actividad)




```

