---
title: "Monte Carlo"
author: "Aura Gonzalez"
date: "4/23/2022"
output: pdf_document
---


```{r, echo=FALSE, warning=FALSE}
library(tidyverse)
library(magrittr)
```


El método Monte Carlo es un algoritmo basado en el muestreo aleatorio de varias distribuciones con la finalidad de estimar la probabilidad o distribución de un resultado específico. Este algoritmo está basado en grandes grupos de números, lo anterior implica que una media muestral para una muestra aleatoria grande tenderá a estar cerca del valor predicho de la distancia que se está muestreando.

Este método es adecuado cuando otros enfoques son difíciles o imposibles de usar, como por ejemplo: el análisis de sensibilidad, la fijación de precios de opciones, la medición del riesgo financiero y las aplicaciones de gestión de riesgos.

Supongamos que f(x) es una función que tiene una integración en el intervalo cerrado [a,b], entonces la integral $\int_a^b f(x) dx$ da el área de la región limitada por (a,b).



**Integración de Monte Carlo**

La integración de Monte Carlo toma una serie de puntos aleatorios que se utilizan para calcular el área bajo una curva o en una ecuación integral definida. A medida que aumenta el número de puntos aleatorios, más precisa se vuelve nuestra integración.

* Por ejemplo, para aproximar la integral $\int_0^2x^2+1 dx$ usando el método de Monte Carlo, agotamos los siguientes pasos:

1. Creamos una variable media y le asignamos el valor 0.
2. Realizamos un *for loop* que ejecutará los comandos para generar nuestras variables aleatorias utilizando la distribución uniforme.
3. Promediamos todas las medias que generamos a partir de nuestras variables aleatorias.


**Aplicación al análsis de riesgos**

Se realiza ejecutando repetidamente un modelo en un resultado simulado basado en *inputs* variables. Una estrategia común, pero poderosa para modelar la incertidumbre es muestrear aleatoriamente valores de una distribución de probabilidad. Lo anterior, nos permite crear miles de conjuntos de *inputs* para nuestro modelo y ejecutar miles de permutaciones, que deriva en los siguientes beneficios:

* El *output* es un gran conjunto de resultados. Por lo que tenemos un rango de probabilidad de resultados en lugar de simplemente una estimación de un solo punto.
* Monte Carlo genera una distribución de resultados simulados. Esto facilita la representación gráfica y la comunicación de los resultados.
* Es fácil cambiar los supuestos de los modelos variando el tipo de distribución o las propiedades del *input*.
* Puede modelar fácilmente la correlación entre las variables del *input*.

Una situación en la que Monte Carlo es apropiado es cuando se intenta representar una secuencia de decisiones que están influenciadas por factores externos de riesgo estocásticos.  

En el siguiente ejemplo, se modelará un problema de asignación de activos en el que se **decidirá qué parte de la riqueza debe asignarse a inversiones sin riesgo o inversiones de alto riesgo en múltiples períodos de tiempo discretos**. En esta simulación, los rendimientos del período anterior contribuyen a los rendimientos del período siguiente. Esto significa que un modelo de un solo punto es inapropiado.

En este ejemplo, hay dos fuentes de incertidumbre:

* El retorno incierto del activo riesgoso
* Cuánto destinar a cada tipo de inversión

El siguiente fragmento de código muestra una función simple que calcula los rendimientos en función de diferentes asignaciones de activos.

```{r  Funcion para el retorno}
calculate_return <- function(alpha) { # En funcion  alpha (0,1)
  risk_free_rate <- 1.03 # Tasa libre de riesgo
  risky_rate <- rnorm(1) * 0.05 + 1 # Tasa activo con riesgo
  (1 - alpha) * risk_free_rate + alpha * risky_rate  # Dependiendo del alpha se asignará mayor o menor proporcion a los activos sin riesgos
}
```

Ahora que tenemos un modelo configurado, podemos comenzar a ejecutarlo.

El siguiente código ejecuta 1000 ejecuciones del modelo durante doce períodos de tiempo discretos.

```{r Simulacion del modelo}
no.simulaciones <- 1000
periodo.decision <- 12

simulaciones <- rerun(no.simulaciones, 
                      replicate(periodo.decision, 
                                runif(1) 
                                %>% 
                                  calculate_return())) %>%
  set_names(paste0("sim", 1:no.simulaciones)) %>%
  map(~ accumulate(., ~ .x * .y)) %>%
  map_dfr(~ tibble(value = .x, step = 1:periodo.decision), .id = "simulacion")

simulaciones %>%
  ggplot(aes(x = step, y = value)) +
  geom_line(aes(color = simulacion)) +
  theme(legend.position = "none",
        panel.background = element_blank()) +
  ggtitle("Simulaciones de retorno para la asignación de recursos")
```


* Generación de las estadísticas resumen

```{r Resumen}
resumen.resultado <- simulaciones %>%
  group_by(step) %>%
  summarise(retorno_medio = mean(value), 
            retorno_max = max(value), 
            retorno_min = min(value)) %>%
  gather("series", "value", -step)

resumen.resultado %>%
  ggplot(aes(x = step, y = value)) +
  geom_line(aes(color = series)) +
  ggtitle("Valores medios de la simulación") +
  theme(panel.background = element_blank()) 
```

