---
title: "Patrones frecuentes, asociaciones y correlación"
author: "Aura Gonzalez"
date: "9/21/2022"
output: pdf_document
---


**Patrones frecuentes**. Este término refiere a patrones (p.ej. conjunto de objetos, subsecuencias o subestructuras) que aparecen de forma **frecuente** en un conjunto de datos. Por ejemplo, es frecuente ver en un supermercado que los clientes compren pan y leche en una misma visita al super. Esta compra se denominaría patrón frecuente. 

Una sub-secuencia se refiere a la compra primero de un producto, como p.ej. un celular y posteriormente un *smartwatch* y unos audífonos. Si esto ocurre con cierta frecuencia en un conjunto de datos transaccionales se conoce con un **patrón secuencial frecuente**. Por otro lado, una sub-estuctura es la combinación de ambos conjunto de objetos comparados frecuentes y sub-secuencias.

En la práctica para responder a cuestionamientos como: ¿Qué productos se aquieren de forma conjunta frecuentemente? O para saber ¿cuál es la probabilidad de comprar una cámara digital dado que hace unos meses ha adquirido una laptop? Para responder a nuestra primera inquietud podemos realizar un **Análisis de la cesta de mercado** fundamentado en patrones frecuentes, mientras que el segundo se basa en un análisis secuencial.

En R contamos con el paquete `arules` para implementar el algoritmo Apriori y ECLAT. Utiliza un formato de base de datos de lista de identificación vertical, en que se asocia a cada secuencia una lista de objetos en los que ocurre (ver gráfica 1).


La función `apriori()` -del algoritmo de mismo nombre- genera un conjunto de reglas más relevante a partir de los datos de una transacción determinada.

Asimismo, esta función calcula tres métricas importantes para el análisis de cesta: *support*, *confidence* y *lift*. Estas tres medidas se pueden utilizar para decidir la fuerza relativa de las reglas.

Suponga que su regla es $A \implies B$, entonces:

*support* = no. de transacciones con A y B/n = $P(A \cap B)$

*confidence* = no. de transacciones con A y B/Total de transacciones de A = $P(A \cap B)/P(A)$

*expected confidence* = no. de transacciones de B/n = $P(B)$

*lif* = *confidence*/*expected confidence* = $P(A \cap B)/P(A)*P(B)$

**Transacciones de la empresa de comestibles Anom**

Para el siguiente ejercicio utilizaremos el dataset *Groceries* que está contenido en `arules`. La información

```{r Librerias y datos, }
pckg.check <- function(x){
  if(!require(x, character.only = TRUE)) {
    install.packages(x, dependencies = TRUE)
    library(x, character.only = TRUE)
  }
}
pckg <- c("tidyverse", "magrittr", "DMwR2", "qwraps2", "arules", "arulesViz")
sapply(pckg, pckg.check)

# Datos en forma transacional
data("Groceries")
class(Groceries) # El conjudo de datos está guardado como datos transaccionales, que es el formato compatible con `apriori()`
inspect(head(Groceries,10)) # Cada elemento contine un grupo de productos que fueron adquiridos de forma conjunta por un cliente

# En caso de tener un dataframe o un archivo de texto deben convertir al formato transaccional.
## trans_datos <- read.transactions("datos_transaccionales.txt", sep = "\t")
# O si lo tienen en un data.frame:
## trans_datos <- as (data.Frame, "transactions")

# Inspeccionemos nuestros datos
size(head(Groceries, 10)) # Numero de productos contenido en cada conjunto
LIST(head(Groceries, 10)) # Convertir el objeto a una lista
```

*Objetos más frecuentes*

`eclat()` toma un objeto de transacciones y brinda los elementos más frecuentes en los datos según el *support* que brinda al argumento `supp`. `maxlen` define el número máximo de elementos en cada conjunto de elementos frecuentes.

```{r Más frecuentes, echo=FALSE, warning=FALSE}
elementos_frecuentes <- eclat (Groceries, parameter = list(supp = 0.07, maxlen = 15)) # Elementos precuentes para supp = 0.07 (en al menos 688 elementos) con un max de 15 elementos en cada conjunto de elementos.
inspect(elementos_frecuentes) # Listado de los elementos que son adquiridos más frecuentemente
itemFrequencyPlot(Groceries, topN = 10, type = "absolute", main = "Frecuencia de los elementos", ylab = "Frecuencia absoluta")
```

*Recomendaciones de objetos más frecuentemente adquiridos juntos*

```{r Frecuentes adquiridos juntos, echo = FALSE, warning=FALSE}
regla <- apriori(Groceries, parameter = list(supp = 0.001, conf = 0.8)) # Supp minimo igual a 0.01 y confidence de 0.8
regla_conf <- sort(regla, by = "confidence", decreasing = TRUE) # Ordernar las reglas según nivel de confianza (al más alto)
inspect(head(regla_conf))

# Ordenar por lift
regla_lift <- sort(regla, by = "lift", decreasing = TRUE) # Ordernar las reglas según nivel de confianza (al más alto)
inspect(head(regla_lift))
```

* Cuando ordenamos por *confidence* vimos reglas con confianza de 1, lo que implica que, cada vez que se compró el artículo LHS, también se compró el artículo RHS, en el 100 % de las veces.

* Una regla con un aumento de 18 (ver regla_lift arriba) implica que los artículos en LHS y RHS tienen 18 veces más probabilidades de comprarse juntos en comparación con las compras cuando se supone que no están relacionados.

*Como reducir las reglas redundantes*

```{r Reglas redundantes,echo=FALSE, warning=FALSE}
sub_reglas <- which(colSums(is.subset(regla, regla)) > 1) # obtener un vector con subconjunto de reglas
length(sub_reglas)
regla <- regla[-sub_reglas] 
```

*Encontrar qué influencia la compra de un producto x*

Quiere saber qué habían comprado los clientes antes de comprar 'Whole milk', lo anterior le ayudará a comprender los patrones que llevaron a la compra de este producto.

```{r Influencia, echo=FALSE, warning=FALSE}
regla <- apriori(Groceries, parameter = list(supp = 0.001, conf = 0.08), appearance = list (default="lhs",rhs="whole milk"), control = list(verbose = F)) # Obtener las reglas que llevan a la compra de 'whole milk'
regla_conf <- sort(regla, by = "confidence", decreasing = TRUE)
inspect(head(regla_conf))
```
*Encontrar los productos que se compran despues de X producto*

En el caso de querer averiguar los clientes que compraron 'Whole milk' ytambién compraron . . 

```{r Productos después de X productos}
reglas <- apriori(Groceries, parameter=list (supp=0.001,conf = 0.15, minlen=2), appearance = list(default="rhs",lhs="whole milk"), control = list(verbose=F)) # clientes que compraron leche también compran.
reglas_conf <- sort(reglas, by="confidence", decreasing=TRUE) # reglas de alta confianza.
inspect(head(reglas_conf)) # Solo aparece un producto en rhs.


```


*Análisis de muertes en el Titanic*

```{r Datos, echo=FALSE, include=FALSE, warning=FALSE}
load("titanic.raw.rdata") # Cargar datos sobre el Titanic
titanic.raw %>% glimpse()
```

* Reglas para un supp = 0.005 y conf = 0.8

```{r Reglas, echo=FALSE, warning=FALSE}
reglas <- apriori(titanic.raw, 
                  parameter = list(minlen=2, supp=0.005, conf=0.8),
                  appearance = list(rhs=c("Survived=No", "Survived=Yes"), default="lhs"),
                  control = list(verbose=F))
reglas_lift <- sort(reglas, by="lift")
inspect(reglas_lift)
```
* Reduciendo las reglas redundantes 

```{r Pruning, echo=FALSE, warning=FALSE}
subset_reglas <- is.subset(reglas_lift,reglas_lift)
subset_reglas[lower.tri(subset_reglas, diag=T)] <- F
redundantes <- apply(subset_reglas, 2, any)
reglas_pruned <- reglas_lift[!redundantes]
inspect(reglas_pruned)
plot(reglas_pruned, method="grouped")
```
